臺灣高等法院刑事判決　　　　　　　 95年度交上訴字第181號
上　訴　人
即　被　告　甲○○
選任辯護人　詹振寧　律師
上列上訴人因公共危險案件，不服臺灣基隆地方法院95年度交訴
字第30號，中華民國95年10月31日第一審判決（起訴案號：臺灣
基隆地方法院檢察署95年度速偵字第336號），提起上訴，本院
判決如下：
    主  文
上訴駁回。
    事  實
一、甲○○甫因騎乘機車肇事致人死亡，經原審於民國95年3月1
    0日判決有期徒刑八月，緩刑二年，並於95年4月3日判決確
    定（不構成累犯）；且其機車駕照，亦因之於94年11月9日
    ，經交通部公路總局臺北區監理所基隆監理站查註吊銷。甲○○經此教訓，猶不知惕勵己行，復於95年8月31日晚間10
    時46分左右，無照騎乘LY6-178號重型機車，沿臺北縣瑞芳
    鎮○○路由瑞芳往九份方向行駛；途經臺北縣瑞芳鎮○○路
    52-1號附近彎道時，適有乙○○騎乘GKY-799號重型機車沿
    對向車道（由九份往瑞芳方向）駛至該處；甲○○本應注意
    汽車行駛在雙向二車道暨劃有分向限制線之路段，不得跨越
    分向限制線駛入來車車道，並應隨時注意車前狀況，俾能隨
    時採取必要之安全措施，而依當時情形，亦無不能注意之情
    事，竟疏未注意而違反該地交通標線指示，貿然跨越分向限
    制線侵入來車車道，致迎面與乙○○騎乘機車發生碰撞，使
    乙○○人車倒地，受有左小腿撕裂傷之傷害（過失傷害部分
    ，業據撤回告訴）。甲○○騎乘機車亦因此巨烈衝撞，致其
    左側後下護條車殼與車體分離而遺留現場（惟其機車則未倒
    地）。甲○○明知其騎乘機車業已肇事致人受傷，猶不逗留
    原地查看乙○○所受傷勢，亦不在場協助傷患就醫，反而加
    速往九份方向駛離，於肇事後逃逸無蹤。嗣員警據報後抵達
    現場，始依現場所遺留之LY6-178號重型機車左側後下護條
    車殼之機車紋身（機車引擎號碼），循線查悉甲○○之年籍
    資料，繼而於同日夜間11時左右，在臺二線海濱隧道攔截甲○○人、車而查獲上情。
二、案經被害人乙○○訴由臺北縣政府警察局瑞芳分局移送臺灣
    基隆地方法院檢察署檢察官偵查起訴。
    理  由
一、訊之被告甲○○否認有前揭事實之肇事逃逸犯行，辯稱乙○○以為他是路過的人，才會叫他離開，其沒有逃逸之犯意云
    云，然查被告於95年8月31日晚間10時46分左右，無照騎乘L
    Y6-178號重型機車，沿臺北縣瑞芳鎮○○路由瑞芳往九份方
    向行駛；途經臺北縣瑞芳鎮○○路52-1號附近彎道時，適有
    告訴人乙○○騎乘GKY-799號重型機車沿對向車道（由九份
    往瑞芳方向）駛至該處，乃被告竟疏未注意而違反該地交通
    標線指示，貿然跨越分向限制線侵入來車車道，致迎面與告
    訴人乙○○騎乘機車發生碰撞，使告訴人乙○○人車倒地，
    受有左小腿撕裂傷之傷害（過失傷害部分，業據撤回告訴）
    等事實，業據被告自陳在卷，核與證人即告訴人乙○○於警
    詢所證情節相符，並有證號查詢機車駕駛人資料（偵查卷第
    34頁）、臺灣礦工醫院基衛醫字第1411030013號診斷證明書
    （偵查卷第43頁）、道路交通事故調查報告表暨現場圖（偵
    查卷第17-20頁）各1紙及現場照片18張（偵查卷第22-30頁
    ）在卷可考，足見被告於前揭時、地，駕駛動力交通工具肇
    事致人受傷之事實，堪以認定，被告騎乘機車於前揭時、地
    肇事後，猶不逗留原地查看告訴人乙○○所受傷勢，亦不在
    場協助傷患就醫，反逕往九份方向駛離，肇事後逃逸無蹤等
    事實，亦經證人即告訴人乙○○於警詢中證稱當時我騎乘GK
    Y-799號重型機車，沿臺北縣瑞芳鎮○○路由九份往瑞芳方
    向行駛，途經肇事地點，只見對向車道迎面駛來3輛機車，
    其中2輛併排行駛在前，被告機車則係侵入我車道約三分之
    二且行駛在後。又我眼見被告機車朝我方向駛來之際，已經
    閃避不及，被告機車遂與我車左側車身發生碰撞，致我人、
    車倒地受傷。乃被告於肇事之後，不僅未曾停車查看，更逕
    往九份方向駛離現場（偵查卷第10-12頁）等語明確，並經
    證人即瑞芳分局交通隊警員林俊雄於原審審理時證稱：「本
    件車禍係由我與丙○○到場處理；當時我與丙○○正在執行
    巡邏勤務，乃接獲線上通報，我2人遂立即趕赴現場查看。
    惟我2人抵達之時，現場已未見肇事者其人，祇見傷者即告
    訴人乙○○『小腿受傷流血，傷口很深，流血量不多，但明
    顯有受傷』。茲因告訴人乙○○當場告稱：『他被肇事者撞
    到後，肇事者就直接往九份方向跑掉，他雖不知該車車號，
    但他可以明確指出肇事車輛』，兼以本案車禍現場遺有肇事
    者機車之『左側後下護條車殼』1只，使我們可以藉其上所
    載之機車紋身（即引擎號碼）查詢肇事者之機車號牌（LY
    6-178號重型機車），我們遂將上開訊息通報警網，俾請協
    助攔查。同日夜間11時左右，告訴人乙○○所指之3輛機車
    ，果在臺二線海濱隧道為警攔截查獲；經帶返警局予告訴人
    乙○○指認，告訴人乙○○並曾明確指出肇事人、車乃被告
    及其騎乘機車，暨生氣的責罵被告『撞到人不停車而跑掉』
    」（原審95年10月24日審判筆錄第2-7頁）等語無誤。證人
    即警員丙○○於本院證稱當時有讓乙○○指認肇事的人，他
    從醫院到我們單位時，我有叫他指認，他說就是甲○○，他
    說就是他，他記得，當時乙○○有說他很氣，有說要告甲○○，當時我有跟林俊雄到現場，到現場沒有看到肇事者，當
    時乙○○有說有三台機車從對向上來，其中有壹台機車撞到
    他，後來就騎走了等，被告於警詢時亦稱我當時駕駛LY6-17
    8號普重機車由瑞芳往九份方向行駛，當時上坡我駕駛到一
    個有彎道，因車速太快，轉不過去而行駛至對向車道，然後
    和對向車道機車發生碰撞，我車左車身碰撞對方左邊車身，
    肇事後我車子沒有倒下，我就繼續往九份方向騎，肇事現場
    遺留一片車殼，是我所駕駛之車輛留下等，於檢察官偵查時
    亦承認有肇事逃逸之事，並稱撞到人為何未下車查看係因為
    很害怕，就跑掉了（偵查卷第6-9頁、第41-42頁），且有臺
    北縣政府警察局瑞芳分局疑似道路交通事故肇事逃逸追查表
    （偵查卷第33頁）在卷暨LY 6-178號重型機車「左側後下護
    條車殼」1只扣案可佐，是被告如有停車查看，而經告訴人
    同意離去，其本身亦不會在警詢、偵查中為上之供述，且亦
    必會將現場所遺留之其所騎機車之「左側後下護條車殼」1
    只撿回帶走，被告未將其所騎機車因碰撞遺留現場之「左側
    後下護條車殼」1只撿回帶走，足見其肇事後未停車查看即
    離去，被告亦明知自己肇事而逃逸，告訴人乙○○亦不可能
    以為他是路過的人，叫他離開。被告俟於原審審理時翻異其
    詞，自無可採，至證人乙○○於原審亦到庭附和略稱伊當時
    懷疑肇事者另有其人，故而主動招手請被告離開，是被告駛
    離現場之舉，自非肇事逃逸之行為可比（參見原審95年10月
    19日審判筆錄）云云。然查觀諸證人乙○○於原審院審理時
    ，首係證稱：「我從九份往瑞芳方向行駛，行經案發地點，
    『看到』對向車道有三輛機車朝我方向駛過來，『被告』騎
    乘機車有偏到我車道，因而擦撞我騎乘的機車，所以發生車
    禍」（原審95年10月19日審判筆錄第4頁），繼而改稱：「
    我『不知道』是被告騎乘機車撞到我」（同上開筆錄第4頁
    ），復又聲稱：「我指的是3臺機車併排朝我駛來，另2臺先
    駛離的機車，把被告機車擠到我車道，被告才會撞到我」（
    同上筆錄第5頁）隨之又改而附和：「我懷疑是跑掉的另外2
    臺機車撞到我」、「我報警的對象是另外2臺機車，不是被
    告」（同上開筆錄第6頁）、「車禍發生後，另2臺車直接駛
    離，被告有停車回頭向我張望，我看見那2臺車已駛離，我
    就對被告『揮手比二』的手勢，我的意思是那2臺車走了，
    我當時也不知道我有受傷，路人問我，我還有搖手說沒事，
    我也搖手對被告說我沒事，被告便騎車離開」（原審95年10
    月19日審判筆錄第4頁）云云。然證人乙○○於案發後，確
    曾主動報警訴究，此業據證人乙○○坦認在卷（同上筆錄第
    5頁）。設被告果曾停車張望，並俟證人乙○○許可之後，
    始行離開現場，則證人乙○○何以於被告離開現場未久，旋
    又報警查辦，證人乙○○就此，固又諉稱「報警目的係為請
    領保險」云云，惟觀諸證人乙○○隨之於95年9月1日「對被
    告」提出告訴之事實，有證人乙○○警詢筆錄在卷可考，並
    經原審向證人乙○○確認無誤（同上筆錄第7頁），足見所
    謂「報警只是意在請領保險」云云，顯非實在。再證人乙○○於原審審理時，經詢以「事發之後，被告有無去找你」（
    同上筆錄第6頁），固係答稱「沒有，被告有打電話給我，
    我一看到是他打電話給我，我就不想接，因為我很生氣」（
    同上筆錄第6頁），惟證人乙○○既一再強調「被告係經其
    同意始行離開」，復一再陳稱報警目的不過意在確保保險請
    領，則自客觀以言，實已堪認證人乙○○對被告應無絲毫怨
    懟，此亦經證人乙○○當庭自陳無誤（同上筆錄第7頁）。
    準此，就令證人乙○○係於被告依言離開以後，始驚悉自己
    車體受損或身體受傷，諒證人乙○○於事後亦應不至莫名責
    難被告未曾停留救助或預留聯絡方式之行止，乃其竟聲稱「
    一看到是被告打電話，就不想接，因為很生氣」（同上筆錄
    第6頁）、「就是很生氣，就是不接」（同上筆錄第8頁），
    則其「生氣」、「拒接被告電話」之原因何在，實亦令人匪
    思。甚者，證人乙○○既聲稱「其報警係意在保險」，足見
    證人乙○○縱屬量大，核亦未至「甘願自行承擔或吸收損失
    」之程度，乃就與此攸關之保險金額，或聲稱「尚未向保險
    公司請領」，或聲稱「不是沒有請，是叫我媳婦請」，或聲
    稱「不清楚給付金額之範圍」，或聲稱「沒有想過保險金額
    可能不敷機車修理支出」云云，並就自己因左小腿撕裂傷（
    縫7針）所支出之醫藥費用，表示業已由自己全額支付暨「
    未曾想過應就此項損失另與被告洽談和解」（以上均參見原
    審95年10月19日審判筆錄第8-9頁）云云，則其行止之不一
    ，實已不言而喻，此對照「證人乙○○甫於95年10月19日聲
    稱『未曾想過應就此項損失另與被告洽談和解』，乃時隔不
    過短短3日，竟又就本案車損、醫藥費用及精神損失與被告
    達成和解，而由被告承諾以金錢賠償（參見卷附和解書之所
    載）」等客觀事實益明。勾稽上情以觀，證人乙○○遲至原
    審審理所為之翻異，究否與事實相符，抑或別有他圖，自客
    觀以言，當尤堪啟人懷疑。且觀之證人乙○○於警詢指證「
    被告肇事」暨「被告肇事逃逸」之過程，除有證人乙○○之
    警詢筆錄在卷可考，並經在場目睹上開筆錄製作之證人林俊
    雄到庭結證無誤（原審95年10月24日審判筆錄第5-6頁）；
    且證人乙○○不特於警詢筆錄曾對被告指證歷歷，即令筆錄
    製作完畢之後，猶曾對被告暨其在場家人表示「被告肇事後
    ，不停車而逃逸，他堅持要告，『法院見』」，此亦據在場
    目擊之證人林俊雄結證在卷（同上筆錄第7頁），據此對照
    證人乙○○甫於95年10月19日到庭迴護被告，未幾，旋於95
    年10月22日在屏東與被告達成和解（參見前述），況被告於
    警詢時亦稱我當時駕駛LY6-178號普重機車由瑞芳往九份方
    向行駛，當時上坡我駕駛到一個有彎道，因車速太快，轉不
    過去而行駛至對向車道，然後和對向車道機車發生碰撞，我
    車左車身碰撞對方左邊車身，肇事後我車子沒有倒下，我就
    繼續往九份方向騎，肇事現場遺留一片車殼，是我所駕駛之
    車輛留下等，於檢察官偵查時亦承認有肇事逃逸之事，並稱
    撞到人為何未下車查看係因為很害怕，就跑掉了（偵查卷第
    6-9頁、第41-42頁），由此足見證人乙○○於原審審理時供
    述內容之矛盾、反覆！則其於原審審理時所陳之上開各節，
    故意混淆事實，迴護被告，其於審理翻異迴護之動機，實已
    灼然至明。再前揭被告於警詢、偵查時，並未否認本案肇事
    逃逸之經過（偵查卷第6-9頁、第41- 42頁）；且經檢察官
    詢以「你撞到人為何不下車查看」，亦答稱「因為我很害怕
    ，就跑掉了」（偵查卷第41頁）；兼以在場目睹被告警詢筆
    錄製作經過之證人林俊雄，亦曾到庭結稱略以我在警局見到
    被攔截而帶到派出所的被告時，被告表示「因為他當時駕照
    已被吊銷，所以撞到人之後，害怕而不敢停車；又因他自己
    機車沒有倒地，所以他便直接駛離現場，而未停車查看對方
    有無受傷」（原審95年10月24日審判筆錄第5頁）。核已足
    見證人乙○○於警詢所指內容之非虛。況且，被告苟非肇事
    後逃逸，則其自應於警詢之初，力陳上情以維護一己清白，
    又若然被告係因一時心慌（原審準備程序筆錄第2頁），始
    未於警詢時就案發經過為詳細描述，然衡諸常情，被告實亦
    無「故為對己不利陳述」之理，遑論其陳述內容莫不出於其
    己身經歷，是自客觀以言，被告亦尤無出於誤認或錯認而為
    「相反」敘述之可能。更何況，被告與證人乙○○在此以前
    ，既不相識，亦無仇隙，此亦據被告自陳在卷（原審準備程
    序筆錄第3頁），倘被告果係經證人乙○○之同意而離開現
    場，則彼2人間因本案所涉者，不過僅止於一般車禍糾紛，
    尤以證人乙○○於原審審理時，仍迭次出言迴護被告，則何
    以於事發之初，竟對被告氣憤莫明，並表示「被告肇事後，
    沒有停車查看，直接往九份方向駛離」、「被告肇事後，不
    停車而逃逸，我堅持要告，『法院見』」，據此勾稽被告於
    原審審理時所持之抗辯，即「碰撞後，我有停下，本來我要
    走過去看告訴人有沒有事，但因告訴人揮手，所以我認為告
    訴人沒事，我便離開現場」（原審準備程序筆錄第2頁）云
    云，及證人乙○○於原審審理時，為附和被告所為之翻異不
    實，兼以證人乙○○前、後對被告態度之丕變，被告與證人
    乙○○於原審審理之所陳，係出於彼2人之勾串、通謀者，
    實已堪可認定，是證人乙○○於原審所為迴護被告之詞，自
    無可採，被告前揭之所辯，無非卸責之詞，不足採信，本件
    事證明確，被告肇事後逃逸之犯行，堪以認定。
二、核被告所為，係犯刑法第一百八十五條之四駕駛動力交通工
    具肇事致人傷害而逃逸罪。按被告以外之人於審判外之言詞
    或書面陳述，除法律有規定者外，不得作為證據；被告以外
    之人於檢察事務官、司法警察官或司法警察調查中所為之陳
    述，與審判中不符時，其先前之陳述具有較可信之特別情況
    ，且為證明犯罪事實存否所必要者，得為證據。刑事訴訟法
    第一百五十九條第一項、第一百五十九條之二定有明文。此
    即英美法所謂之「自己矛盾供述」法則。析其要件以言，所
    指被告以外之人於檢察事務官、司法警察（官）調查中所為
    之陳述（以下簡稱「先前陳述」），首應限於司法警察（官
    ）本於此項身分之職務上權限，依法偵查犯罪並開始調查後
    ，由「被告以外之人」所為之陳述，設若僅止於一般行政調
    查，則尚不在此適用之列。其次，被告以外之人必於審判中
    「到場」而為陳述（以下簡稱「審判中陳述」），乃其內容
    竟與「先前陳述」不符，兼以「先前陳述」具有「較可信之
    特別情況」，且為「證明犯罪事實存否之所必要」，即具備
    所指之「可信性」及「必要性」，始可例外賦予證據適格之
    地位。進而言之，所謂「與審判中不符」，即其「必要性」
    之具備，乃指其陳述自身前後之不符（其前甚為詳細，於後
    則過於簡略，亦屬於此），或與審判中之其他證據相互齟齬
    ，致就「主要事實」應為相異之認定者是。故此「不符」，
    當指「實質不符之陳述」而言，倘與主要事實無關之僅一字
    一句之不符，固不論矣，即令出於一部不符（即其陳述尚屬
    可分，且僅其中一部不符者），亦應認為僅此一部之不符，
    有其適用，而非可藉此擴及「先前陳述」之全部。至所指「
    較可信之特別情況」，即其「可信性」之具備，則係指相較
    於「審判中陳述」而言，「先前陳述」顯然存在「可信之特
    別情況」，且所指之「特別可信」，祇重其陳述內容，是否
    出於供述者之真意、有無違法取供情事之信用性，而非重在
    其陳述內容究否足以證明被告犯罪，又是否與事實相符。蓋
    其陳述內容究否足以證明被告犯罪，又是否與事實相符，實
    乃「證明力」層次之問題，尚非「證據能力」所能論斷。是
    判斷所指之「特別可信」，自應就偵查或調查筆錄製作之原
    因、過程及其功能等項目加以綜合觀察，據以判斷該傳聞證
    據是否「有特別可信之情況」，倘可據以認定其任意性暨信
    用性俱無疑慮者，即可例外賦予「證據能力」，俾其成為法
    院審判時之適格證據；蓋檢察事務官、司法警察（官）雖有
    偵查犯罪之權能，然其或係受檢察官之指揮，或係協助檢察
    官而為之，核非偵查之主宰，更何況，被告以外之人在檢察
    事務官、司法警察（官）調查中所為之陳述，因不必令之具
    結，是就令彼等所陳虛偽，核亦不負刑法偽證罪責，是自通
    常情形以言，其「先前陳述」自無與「審判中陳述」相提併
    論之餘地。惟倘觀其陳述時之「外部情況」（即其陳述之際
    所附隨外部之情事），並就其事物之一般性、通常性與論理
    （邏輯）之合理性予以判斷結果，已足可認為彼等「先前陳
    述」雖未經具結，然較之業經具結擔保之「審判中陳述」而
    言，尤「無」出於虛偽之可能者，法院即有例外賦予證據能
    力，使之得以進入證明力階段而為評價之必要。經審閱證人
    乙○○相關陳述之結果，證人乙○○於警詢中，首就被告肇
    事後逃逸之情節指證歷歷（參見偵查卷第10-12頁），乃於
    原審審理時，竟翻異改稱：伊當時懷疑肇事者另有其人，故
    而主動招手請被告離開，是被告駛離現場之舉，自非肇事逃
    逸之行為可比（參見原審95年10月19日審判筆錄）云云。對
    照其陳述自身之前後矛盾，顯然已足可導致本案「待證事實
    （主要事實）」之相異認定；即以起訴之犯罪事實為中心，
    證人乙○○於警詢所證，實乃本案主要事實存在或不存在之
    證明，兼以法院顯然已無從再就同一陳述者即證人乙○○取
    得相同之證言，是此之「不符」，當已核與刑事訴訟法第一
    百五十九條之二所揭櫫之「被告以外之人於檢察事務官、司
    法警察官或司法警察調查中所為之陳述，與審判中『不符』
    」，且「為證明犯罪事實存否所必要者」相合，即其「必要
    性」之具備，自已不待贅言。再綜觀證人乙○○陳述時之「
    外部情況」，證人乙○○於原審審理時，除未曾就員警係違
    法取供乙節，為如何具體之主張，並曾明確表示：伊於95年
    9月1日製作警詢筆錄之時，確曾對被告提出「過失傷害告訴
    」（偵查卷第12頁；原審95年10月19日審判筆錄第7頁）等
    語；且原審於第一次審判期日以前，預以電話聯絡促使證人
    乙○○準時到院，證人乙○○斯時，猶於電話中宣稱「伊會
    準時到庭，因伊要對被告提出附帶民事訴訟」等語，此觀諸
    原審電話公務紀錄所載內容自明，乃嗣除未見有何所指「附
    帶民事訴訟」之提出，被告之原審辯護人更於95年10月24日
    本案原審辯論終結以前，提出「和解書」及「撤回告訴狀」
    各1紙暨稱：「被告與告訴人是在10月22日在屏東（按：證
    人乙○○之住所位在屏東）達成和解，但告訴人拒絕把撤回
    告訴狀交由被告家人攜回基隆，堅持要郵寄方式寄給他住九
    份的兒子，所以剛剛才由被告家人到乙○○九份兒子住處取
    回」（原審95年10月24日審判筆錄第10頁），互核證人乙○○前、後「兩極化」之態度，即證人乙○○於95年9月1日，
    猶堅持對被告提出刑事告訴；俟原審行準備程序（95年10月
    4日）後，預以電話聯絡俾確保其準時到院應訊時，亦係堅
    稱「要對被告提出附帶民事訴訟」；乃於95年10月19日到庭
    作證時，除未見所指附帶民事訴訟之片言隻語，尤有不斷迴
    護被告之舉（參見原審95年10月19日審判筆錄）。核其行止
    之反覆，自已足使一般客觀之人對其動機產生合理懷疑；兼
    以觀諸被告之原審辯護人到庭所陳暨當庭提出之「和解書」
    、「撤回告訴狀」各1紙，亦足見「被告（或其家人）確曾
    為『和解』乙事，遠赴『屏東』親訪證人」，據此勾稽「證
    人乙○○甫於95年10月19日到庭迴護被告，未幾，旋於95年
    10月22日在屏東與被告達成和解」之客觀事實，證人乙○○
    「先前陳述」與「審判中陳述」不符之原因，實已不言而喻
    。茲據證人乙○○陳述時之「外部情況」以觀，證人乙○○
    藉由95年10月19日到庭迴護以換取95年10月19日和解獲償之
    可能，既已顯然無可排除，則相較於證人乙○○之「先前陳
    述」，證人乙○○之「審判中陳述」當有與被告通謀而故意
    支吾其詞或顧左右而言他之可能，反徵證人乙○○之「先前
    陳述」，不僅理路井然，並能句句摑其要點（偵查卷第10
    -12頁），則其自係具備「較可信之特別情況」，換言之，
    證人乙○○警詢所證「可信性」之具備，當亦堪可認定。綜
    上研析，因認證人乙○○之警詢證述，有證據能力，而得作
    為本案之證據。又按被告以外之人於審判外之言詞或書面陳
    述，除法律有規定者外，不得作為證據，刑事訴訟法第一百
    五十九條第一項固有明文。惟被告以外之人於審判外之陳述
    ，經當事人於審判程序同意作為證據，法院審酌該言詞陳述
    或書面陳述作成時之情況，認為適當者，亦得為證據；當事
    人、代理人或辯護人於法院調查證據時，知有上開刑事訴訟
    法第一百五十九條第一項不得為證據之情形，而未於言詞辯
    論終結前聲明異議者，視為有前項之同意，刑事訴訟法第一
    百五十九條之五亦有明定。查本案偵審卷內相關「被告以外
    之人」於審判外之言詞或書面陳述，經原審逐一提示予檢察
    官、被告、辯護人閱覽，及逐一宣讀暨告以要旨結果，被告
    及辯護人則僅就證人乙○○警詢證述之證據能力聲明異議，
    並就其餘「被告以外之人」於審判外之言詞或書面陳述之證
    據能力，為「無意見」之表示（原審準備程序筆錄第4-6頁
    ；原審95年10月24日審判筆錄第8-9頁）；兼以審酌「除證
    人乙○○警詢證述以外」之「被告以外之人」於審判外之言
    詞或書面陳述，於作成當時，均曾經簽名、蓋印以表確認，
    因認其「任意性」及「信用性」俱已足供擔保，核無不適當
    之情形，爰依刑事訴訟法第一百五十九條之五規定，此部分
    之審判外言詞或書面陳述，亦有證據能力，而得作為本案審
    判之證據。
三、原審以被告犯行明確，適用刑法第一百八十五條之四之規定
    ，並審酌被告甫因騎乘機車肇事致人死亡，經法院判決有期
    徒刑八月、緩刑二年確定，並經交通部公路總局臺北區監理
    所基隆監理站自94年11月9日起，查註吊銷其駕照在案，此
    分別有被告前案紀錄表、證號查詢機車駕駛人資料在卷可參
    ，猶不知記取教訓、惕勵己行，反於95年8月31日晚間10時
    46分左右，無照騎乘LY6-178號重型機車而再度肇事致人受
    傷，肇事之後，又為圖規避一己刑責，而棄傷患於不顧，思
    毫未見矜恤、悔過之情，態度惡劣已極；兼以其一再推諉己
    責之犯後態度等一切情狀，認被告甲○○駕駛動力交通工具
    肇事，致人傷害而逃逸，處有期徒刑拾月等，經核尚屬妥適
    ，被告上訴猶否認犯罪，顯不足採，是本件上訴為無理由，
    應予駁回。
據上論斷，應依刑事訴訟法第368條判決如主文。
本案經檢察官洪泰文到庭執行職務。
中　　華　　民　　國　　96　　年　　3 　　月　　20　　日
                  刑事第七庭  審判長法  官  許宗和
                                    法  官  蔡光治
                                    法  官  許錦印
以上正本證明與原本無異。
如不服本判決，應於收受送達後十日內向本院提出上訴書狀，其
未敘述上訴之理由者並得於提起上訴後十日內向本院補提理由書
（均須按他造當事人之人數附繕本）。
                                    書記官  沈秀容
中　　華　　民　　國　　96　　年　　3 　　月　　28　　日
